【裁判字號】    97,訴,530
【裁判日期】    970721
【裁判案由】    違反毒品危害防制條例
【裁判全文】
臺灣新竹地方法院刑事判決
公  訴  人  臺灣新竹地方法院檢察署檢察官
被      告  甲○○
選任辯護人  李晉安律師
上列被告因違反毒品危害防制條例案件，經檢察官提起公訴（97
年度毒偵字第257、426、851號），經本院合議庭裁定進行簡式
審判程序，判決如下：
    主  文
甲○○施用第一級毒品，處有期徒刑肆月；又施用第一級毒品，
處有期徒刑伍月；又施用第一級毒品，處有期徒刑伍月。應執行
有期徒刑壹年。緩刑肆年。
    事  實
一、(一)甲○○前於民國93年間，因施用毒品案件，經本院於93年
      7月19日以93年度毒聲字第214號裁定觀察、勒戒後，因認
      有繼續施用毒品之傾向，再經本院於93年9月14日以93年
      度毒聲字第265號裁定令入戒治處所施以強制戒治1年，嗣
      於94年6月29日因無繼續強制戒治之必要而釋放，並經臺
      灣新竹地方法院檢察署檢察官於同日以94年度戒毒偵字第
      25號為不起訴處分確定。
    (二)詎其仍不知悔改，猶未戒除毒癮，於前開強制戒治執行完
      畢釋放後5年內，分別基於施用第一級毒品海洛因之犯意
      ，為下列施用第一級毒品之犯行：
      1.於96年11月1日之某時許（即96年11月1日晚上9時58分
        許，為警採尿起往前回溯26小時內之某時），在新竹縣
        關西鎮錦山里16鄰190之1號之住處房間內，以將第一級
        毒品海洛因置入注射針筒內加水稀釋後注射手臂之方式
        ，非法施用第一級毒品海洛因1次。嗣於96年11月1日晚
        上9時58分許，至新竹縣警察局新埔分局錦山派出所自
        首，而接受裁判，嗣經警採集尿液送驗後，呈可待因、
        嗎啡陽性反應，始悉上情。
      2.另於96年12月31日之晚上7時許，在新竹縣關西鎮○○
        路○段關西橋下，以前揭之方式，非法施用第一級毒品
        海洛因1次。嗣於97年1月1日下午1時30分許，至新竹縣
        警察局新埔分局東安派出所自首，而接受裁判，經警採
        集尿液送驗後，呈可待因、嗎啡陽性反應，而查悉上情
        。
      3.又於97年1月25日之晚上8時許，在上開住處，以前揭之
        方式，非法施用第一級毒品海洛因1次。嗣於97年1月26
        日下午4時10分許，至新竹縣警察局新埔分局關西分駐
        所自首，而接受裁判，經警採集尿液送驗後，呈可待因
        、嗎啡陽性反應，查悉上情。
二、案經甲○○向新竹縣政府警察局新埔分局自首，由新埔分局
    報請臺灣新竹地方法院檢察署檢察官偵查起訴。
    理  由
一、認定犯罪事實所憑之證據及認定之理由：
  (一)本件被告甲○○所犯毒品危害防制條例第10條第1項之施用
    第一級毒品罪，均非死刑、無期徒刑、最輕本刑為3年以上
    有期徒刑之罪，或高等法院管轄第一審之案件，被告於本院
    準備程序進行中，就被訴事實為有罪之陳述，經本院合議庭
    認合於修正後刑事訴訟法第273條之1之規定，裁定進行簡式
    審判程序，合先敘明。
  (二)訊據被告甲○○對於上揭時、地施用第一級毒品犯行坦承不
    諱，且被告分別於96年11月1日晚上9時58分許、97年1月1日
    下午1時30分許、97年1月26日下午4時10分許，在警局所採
    集之尿液檢體（檢體編號分別為：096134、097001、097010
    號），經送檢驗結果，確呈可待因、嗎啡陽性反應，此有新
    竹縣政府警察局（新埔分局）毒品犯罪嫌疑人尿液採驗作業
    管制紀錄表3紙、詮昕科技股份有限公司於96年11月15日、
    97年1月11日、97年2月18日出具之濫用藥物尿液檢驗報告3
    紙附卷足憑，是依上開尿液檢驗報告，佐以被告之自白，被
    告於上揭時、地，非法施用第一級毒品海洛因之犯行，均堪
    以認定。
  (三)經查，被告甲○○前於93年間因施用第一級毒品案件，經臺
    灣新竹地方法院檢察署檢察官聲請，由本院於93年7月19日
    以93年度毒聲字第265號裁定送勒戒處所施以觀察、勒戒後
    ，因認有繼續施用毒品傾向，再經本院於93年9月14日以93
    年度毒聲字第265號裁定令入戒治處所施以強制戒治1年，嗣
    於94年6月29日因無繼續強制戒治之必要而釋放，並經臺灣
    新竹地方法院檢察署檢察官於同日以94年度戒毒偵字第25號
    為不起訴處分確定等情，有臺灣新竹地方法院檢察署刑案資
    料查註紀錄表、全國施用毒品案件紀錄表、受觀察勒戒人毒
    品及前科紀錄簡列表、及臺灣高等法院被告前案紀錄表附卷
    可稽。是本案被告甲○○於強制戒治執行完畢釋放後5年內
    再犯施用毒品之犯行，應堪認定。
二、論罪與科刑：
  (一)核被告甲○○所為施用第一級毒品犯行，均係犯毒品危害防
    制條例第10條第1項之施用第一級毒品罪，其施用前持有海
    洛因毒品之低度行為，應為施用之高度行為所吸收，不另論
    罪。
  (二)又被告甲○○所犯上開3罪，則犯意各別，行為互殊，罪名
    不同，應分論併罰。
  (三)被告在警方尚不知悉其施用毒品前，主動向承辦警員坦承施
    用毒品而接受裁判等情，業據被告於警詢供述，並經載明筆
    錄在卷，被告對於尚未經警發覺之違反毒品危害防制條例犯
    行主動坦承而願意接受裁判，乃符合自首要件，爰均依刑法
    第62條前段之規定，減輕其刑
  (四)爰審酌海洛因毒品會對施用者之健康產生不良之影響，同時
    因危害人之中樞神經，其結果亦可能使施用者對周遭之人施
    暴，對公共秩序產生危害，且被告甲○○前曾因施用毒品，
    經過強制戒治執行完畢5年內，猶不知自制，竟再度施用足
    以導致精神障礙及生命危險之成癮性毒品，兼以施用毒品所
    生危害以自戕健康為主及其施用之次數，犯後態度尚稱良好
    等一切情狀，分別量處如主文所示之刑，並定應執行刑。
  (五)末查，被告甲○○前未曾受有期徒刑以上刑之宣告，此有臺
    灣高等法院被告前案紀錄表及臺灣新竹地方法院檢察署刑案
    資料查註紀錄表各1份存卷可查，其因一時失慮，致觸刑章
    ，經此偵審程序，應知所警惕而無再犯之虞，且被告甲○○
    於施用毒品後，自願參與毒品減害計劃替代療法，並至行政
    院衛生署桃園療養院接受美沙冬替代療法，此有該療養院之
    診斷證明書附卷足稽，又被告罹病，亦有證明資料在卷可考
    ，本院認所受宣告之刑，以暫不執行為適當，爰併予宣告緩
    刑4年，以啟自新。
三、適用之法律：
    據上論斷，應依刑事訴訟法第273條之1第1項、第299條第1
    項前段，毒品危害防制條例第10條第1項，刑法第11條、第
    62條前段、第51條第5款、第74條第1項第1款，判決如主文
    。
本案經檢察官郭進昌到庭執行職務。
中    華    民    國    97    年    7     月    21    日
                  刑事第四庭    法  官  林秋宜
以上正本證明與原本無異。
如不服本判決，應於判決送達後10日內向本院提出上訴狀（應附
繕本），上訴於臺灣高等法院。
中    華    民    國    97    年    7     月    21    日
                                書記官  柯雅菱
附錄本案論罪科刑條文：
毒品危害防制條例第10條
施用第一級毒品者，處 6 月以上 5 年以下有期徒刑。
施用第二級毒品者，處 3 年以下有期徒刑。


司法院資訊處製作；財團法人民間司法改革基金會備份。
